【裁判字號】    97,審交易,201
【裁判日期】    970822
【裁判案由】    公共危險
【裁判全文】
臺灣桃園地方法院刑事判決           97年度審交易字第201號
公  訴  人  臺灣桃園地方法院檢察署檢察官
被      告  甲○○
上列被告因公共危險案件，經檢察官提起公訴（97年度速偵字第
1510號），被告於準備程序中為有罪之陳述，經告知簡式審判程
序之旨，並聽取當事人之意見後，本院裁定改行簡式審判程序，
茲判決如下：
    主  文
甲○○服用酒類，不能安全駕駛動力交通工具而駕駛，累犯，處
有期徒刑捌月。
    事  實
一、甲○○前於民國93年間因竊盜案件，經本院以93年度易字第
    340號判決判處有期徒刑7月確定，於94年3月4日執行完畢（
    於本案構成累犯）。詎仍不知悔改，明知服用酒類不能安全
    駕駛動力交通工具者，不得駕駛，亦明知其於97年6 月5 日
    中午12時許，在桃園縣龍潭鄉○○村○○鄰○○○街40巷1 號
    住處飲酒後，已達酒醉不能安全駕駛動力交通工具之程度，
    猶在飲酒結束後，自上開處所騎乘車牌號碼TZP-285 號輕型
    機車欲前往桃園縣龍潭市區找房子。嗣於同日下午6 時5 分
    許，途經桃園縣龍潭鄉○○路594 巷口前，經警攔檢盤查，
    並對之實施呼氣酒精濃度測試，測試值高達每公升1.14毫克
    ，而查獲上情。
二、案經桃園縣政府警察局龍潭分局報告臺灣桃園地方法院檢察
    署檢察官偵查起訴。
    理  由
一、上揭犯罪事實，業據被告甲○○於警詢、偵查及本院審理時
    均坦認不諱。被告於上揭犯罪時地，經警實施呼氣酒精濃度
    測試，測試值高達每公升1.14毫克，此有桃園縣政府警察局
    龍潭分局公共危險酒精測定紀錄表1 紙在卷可佐，此外復有
    桃園縣政府警察局舉發違反道路交通管理事件通知單、桃園
    縣警察局汽車駕駛人酒後生理協調平衡檢測紀錄卡、刑法第
    185 條之3 案件測試觀察紀錄表各1 紙附卷可稽。依交通部
    運輸研究所90年9 月24日運安字第900005854 號函所載，呼
    氣中酒精濃度每公升含量為0.25毫克，即相當於血液中酒精
    濃度（BAC）百 分之0.05，且依該函所附該所79年「駕駛人
    行為反應之研究－酒醉駕車對駕駛行為之分析研究」指出：
    （一）BAC 達百分之0.03至百分之0.05時，對駕駛能力之影
    響為：多數駕駛人心境逐漸變幻不定，視覺與反應靈敏性減
    弱，對速度及距離的判斷力差。對心理行為之影響為：觀察
    力逐漸欠缺，心情漸趨輕鬆，自信心增加，多話，精神狀態
    處於陶醉感。（二）BAC 到達百分之0.05至百分之0.08時，
    對駕駛能力之影響為：反應遲鈍，駕駛能力受損，遲而不決
    或決而不行。對心理行為之影響為：情緒鬆弛，感情與行為
    趨向誇張，肌肉不協調，精神處於興奮狀態。（三）BAC 到
    達百分之0.08至百分之0.15時，對駕駛能力之影響為：判斷
    力嚴重受到影響，體能與精神協調受損，駕駛之體能困難增
    加。對心理行為之影響為：產生情緒異常現象，步伐不平穩
    ，言語不清，反應惡劣，記憶及判斷力受損，精神處於錯亂
    狀態。（四）BAC 超過百分之0.15時，對駕駛能力之影響為
    ：視線搖晃，駕駛已進入恍惚狀態，判斷及理解遭到扭曲，
    駕駛不穩定。對心理行為之影響為：意識不明，嘔吐，站、
    走及講話困難，責任感喪失，精神處於麻痺狀態。（五）BA
    C 超過百分之0.50時，對駕駛人能力之影響為：無法開車。
    對心理行為之影響為：爛醉如泥，失去知覺可能致死，精神
    處於昏睡狀態。本件被告飲酒後，呼氣酒精濃度高達每公升
    1.14毫克，已如前述，換算後相當於BAC 百分之0.228 ，參
    酌上開說明，被告之判斷力、精神協調、駕駛體能、精神狀
    態等均已受到相當影響而減退，並與「桃園縣警察局汽車駕
    駛人酒後生理協調平衡檢測紀錄卡」及「刑法第185 條之3
    案件測試觀察紀錄表」上所載，被告於平衡動作測試時經警
    命為：(1)直線步行十公尺後令其迴轉走回原地，(2)雙腳併攏
    ，兩手貼緊大腿，將一腳向前抬高離地15公分，並停止不動
    30秒，(3)雙腳併攏，雙手向前平伸，閉眼，輪流使用左右手
    的食指指尖觸摸鼻尖，(4)閉雙眼，30秒內朗讀阿拉伯數字由
    1001、1002... 至1030，及(5)用筆再兩個同心圓之間的零點
    五公分環狀帶內畫另一個圓等檢測，被告檢測結果均為不合
    格，且於平衡動作時手腳部顫抖，訊問過程有含糊不清情事
    等內容綜合判斷，顯見被告當時確已達於酒醉不能安全駕駛
    之程度，足認被告前揭自白與事實相符，應可採信。本件事
    證明確，被告犯行堪以認定，自應依法論科。
二、核被告所為，係犯刑法第185 條之3 之服用酒類不能安全駕
    駛動力交通工具而駕駛罪。又被告於93年間因竊盜案件，經
    本院以93年度易字第340 號判決判處有期徒刑7 月確定，於
    94年3 月4 日執行完畢，有臺灣高等法院被告前案紀錄表1
    份在卷可考，其於5 年以內故意再犯本件有期徒刑以上之罪
    ，為累犯，應依法加重其刑。爰審酌被告前於93、97年間均
    因犯酒駕公共危險罪經判刑確定，猶不知警惕，再犯本件酒
    駕公共危險犯行，顯無視於法禁，嚴重危害行車安全，且乏
    尊重其他用路人生命、財產安全之觀念，兼衡被告之智識程
    度、犯罪手段、犯罪後坦承犯行等一切情狀，量處如主文所
    示之刑。
據上論斷，應依刑事訴訟法第273 條之1 第1 項、第299 條第1
項前段，刑法第185 條之3 、第47條第1 項，刑法施行法第1 條
之1 第1 項。
本案經檢察官黃珮如到庭執行職務。
中    華    民    國    97    年    8     月    22    日
                  刑事庭  法  官  江振義
以上正本證明與原本無異。
如不服本判決，應於判決送達後10日內向本院提出上訴狀（應附
繕本），其未敘述上訴理由者，應於上訴期間屆滿後20日內補提
理由書狀於本院，上訴於臺灣高等法院。
                          書記官  林韡婷
中    華    民    國    97    年    8     月    22    日
附錄論罪科刑法條：
中華民國刑法第185 條之3
服用毒品、麻醉藥品、酒類或其他相類之物，不能安全駕駛動力
交通工具而駕駛者，處1 年以下有期徒刑、拘役或科或併科15萬
元以下罰金。


司法院資訊處製作；財團法人民間司法改革基金會備份。
